【裁判字號】    95,重訴,1238
【裁判日期】    950913
【裁判案由】    毒品危害防制條例等
【裁判全文】
臺灣臺中地方法院刑事判決  95年度重訴字第1238號
公  訴  人  臺灣臺中地方法院檢察署檢察官
被      告  丙○○
            乙○○
            丁○○
上列三人共同
指定辯護人  本院公設辯護人  己○○
被      告  甲○○  男  44歲.
                    身分證統一.
                    住台中縣潭.
選任辯護人  江燕鴻律師
被      告  戊○○  男  52歲.
                    身分證統一.
                    住台中縣豐.
指定辯護人  義務辯護人  楊俊樂律師
上列被告因違反毒品危害防制條例等案件，經檢察官提起公訴（
九十五年度偵字第一九六八、二一三一、二四八四、七六○六號
），本院判決如下：
    主    文
丙○○、乙○○、丁○○、甲○○、戊○○共同運輸第一級毒品
，丙○○、乙○○各處有期徒刑拾貳年，丁○○、甲○○各處有
期徒刑拾年，戊○○處有期徒刑拾伍年，並均褫奪公權拾年。
扣案之第一級毒品海洛因共壹拾肆包（其中柒包，驗後合計淨重
佰肆拾玖點玖零公克，純度佰分之捌拾點柒貳，純質淨重貳佰
捌拾伍點玖肆公克，另柒包，合計淨重佰肆拾點捌公克，
純度佰分之柒拾陸點玖壹，純質淨重貳佰陸拾肆點零玖公克），
均沒收銷燬之；扣案之包裝紙袋壹拾肆個、塑膠袋貳個、MILD S
EVEN香菸外盒貳個、行動電話（PANTECH牌，序號0000000000000
00號）壹支、行動電話（MOTORLA牌，序號000000000000000號）
壹支，均沒收。未扣案之鬆緊束腰帶貳條，沒收之，如全部或一
部不能沒收時，追徵其價額。
    犯罪事實
一、甲○○（綽號阿川）、乙○○、丁○○（綽號阿龍）、戊○○（綽號劉大哥），明知海洛因係毒品危害防制條例第二條
    第二項第一款規定之第一級毒品，並屬行政院公告為懲治走
    私條例「公告管制物品項目及其數額」甲類第四款之管制進
    出口物品，不得持有、運輸或私運進口，竟謀議前往泰國購
    買毒品海洛因運輸入境，先於民國九十四年十一、十二月間
    前往泰國接洽購買毒品，惟未購得毒品海洛因。嗣甲○○、
    乙○○、丙○○、丁○○、戊○○復基於運輸第一級毒品海
    洛因及走私管制物品之犯意聯絡，再次謀議前往泰國購買第
    一級毒品海洛因運輸入境，於九十五年一月六日在臺中縣潭
    子鄉○○村○○街「日春商店」旁，先由戊○○與甲○○、
    丙○○共同商討運輸毒品事宜，戊○○應允給與丙○○、甲○○及乙○○每人新台幣五萬元至十五萬元不等之酬勞，由
    甲○○、丙○○、乙○○負責共同前至泰國運輸毒品入境，
    並事先計劃以MILD SEVEN香菸外盒包裝偽裝夾藏攜帶入境，
    戊○○則負責提供購買毒品之資金，並在上開地點預先交付
    美金九千元與甲○○，供甲○○等在泰國購買毒品之用，並
    提供甲○○等三人前往泰國之機票、食宿費用，甲○○、丙○○應允之。嗣甲○○、丙○○即會同有共同運輸毒品及走
    私犯意之乙○○，共同搭乘阿羅哈客運公司客車，前往高雄
    小港機場，搭乘班機前往泰國。甲○○、丙○○、乙○○三
    人於九十五年一月六日抵達泰國後，將購買毒品美金款項，
    連同由戊○○指示甲○○收受自年籍不詳之綽號「阿華」成
    年男子在泰國當地所交付之新台幣四十萬元，悉數交給已在
    泰國曼谷而與戊○○已達成運輸海洛因毒品及走私犯意聯絡
    之丁○○，丁○○於收受款項後，隨即向曼谷當地姓名年籍
    不詳之緬甸籍二女子「阿月」、「小容」購買海洛因毒品約
    六百九十三公克。於九十五年一月十八日，丁○○與「小容
    」共同在曼谷中國大酒店內將海洛因交付丙○○、甲○○及
    乙○○。先由丁○○協助在泰國當地購得一條鬆緊束腰帶，
    交予甲○○、丙○○、乙○○等人，再裁剪兩半分為二條，
    丙○○、乙○○各使用一條，丙○○於該飯店房間內將其中
    七包海洛因（合計毛重約三百九十六公克，查獲驗後合計淨
    重三百四十九點九○公克，空包裝總重二十三點四九公克，
    純度百分之八十點七二，純質淨重二百八十五點九四公克）
    先以鬆緊束腰帶綁置於自己腰際，乙○○則將其餘七包海洛
    因（合計毛重約三百八十三公克，查獲驗後合計淨重三百四
    十三點三八公克，空包裝總重二十一點六○公克、純度百分
    之七十六點九一，純質淨重二百六十四點○九公克）亦以鬆
    緊束腰帶綁置於自己腰際後，隨後丙○○、乙○○與甲○○
    共同於同年月十八日晚上二十三時三十分許，搭機返台，以
    此為隱匿之運輸工具，攜帶上開屬於管制物品之第一級毒品
    海洛因。三人抵達泰國機場後，丙○○、乙○○分別將上開
    原以鬆緊束腰帶夾藏之毒品海洛因改以MILD SEVEN香菸外盒
    包裝偽裝藏置，鬆緊束腰帶則丟棄在泰國機場廁所內（未扣
    案），並搭機飛往臺灣，由高雄小港國際機場入境，為警當
    場查獲。並扣得上開毒品海洛因十四包、包裝海洛因紙袋十
    四個、塑膠袋二個（未列在扣押物品清單上）、MILD SEVEN
    香菸外盒二個、丙○○所有中華民國護照一本、SIM 卡一個
    、供運輸毒品海洛因聯絡用之行動電話（PANTECH 牌，序號
    000000000000000 號）一支、乙○○所有中華民國護照一本
    、供運輸毒品海洛因用之行動電話（MOTORLA牌，序號00000
    0000000000號）一支、SIM 卡一個、甲○○所有中華民國護
    照一本。嗣於同年一月二十一日十九時四十五分許，經警在
    桃園中正國際機場將搭機入境之丁○○拘提到案。另於同年
    三月二十九日二十時五十分許，經警在桃園中正國際機場將
    搭機入境之戊○○拘提到案。
二、案經臺灣彰化地方法院檢察署檢察官指揮彰化縣警察局溪湖
    分局查獲，並由彰化縣警察局溪湖分局報請臺灣臺中地方法
    院檢察署檢察官偵查起訴。
    理    由
一、訊據被告丙○○、乙○○、甲○○、丁○○、戊○○於本院
    審理中對於上揭犯罪事實除被告戊○○否認甲○○、丙○○
    、乙○○前往泰國所需之費用及新臺幣四十萬元部分係伊所
    出資，辯稱係證人庚○○所出資云云外，餘均坦承不諱，並
    有扣案分別由被告丙○○、乙○○所夾藏攜帶之毒品海洛因
    各七包共十四包、包裝海洛因紙袋十四個、塑膠袋二個（未
    列在扣押物品清單上）、MILD SEVEN香菸外盒二個、丙○○
    所有中華民國護照一本、行動電話（PANTECH牌，序號00000
    0000000000號）一支、SIM 卡一個、乙○○所有中華民國護
    照一本、行動電話（MOTORLA牌，序號000000000000000號）
    一支、甲○○所有中華民國護照一本足資佐證，復有高雄關
    稅局扣押貨物、運輸工具收據及搜索筆錄、彰化縣警察局溪
    湖分局扣押筆錄、扣押物品目錄表、丙○○、乙○○、甲○○、丁○○、戊○○入出境資料、旅客入出境記錄查詢資料
    、電話通聯紀錄資料、鼎鋒旅行社、維鯨旅行社、運聯旅行
    社覆函、本院電話紀錄等件在卷可憑。而上開分別由被告丙○○、乙○○所夾藏攜帶之毒品海洛因各七包，經送鑑驗後
    ，均含第一級第六項毒品海洛因成分，前者七包，合計淨重
    三百四十九點九○公克，空包裝總重二十三點四九公克，純
    度百分之八十點七二，純質淨重二百八十五點九四公克，後
    者七包，合計淨重三百四十三點三八公克，空包裝總重二十
    一點六○公克，純度百分之七十六點九一，純質淨重二百六
    十四點○九公克分別有法務部調查局調科壹字第120017522
    、000000000號鑑定通知書在卷可按。
二、雖被告戊○○辯稱本件甲○○等人前往泰國購買毒品海洛因
    之支出費用係由證人庚○○所出資，伊與甲○○於九十五年
    一月五日下午四、五時許，在台中市○○路、松竹路口與饒
    俊明見面拿錢去購買機票，且甲○○在泰國收受自綽號「阿
    華」男子之新台幣四十萬元非伊所出資，亦係證人饒俊明所
    出資云云，惟查，證人饒俊明經本院於審理中傳訊到庭結證
    否認參與本案之購買運輸毒品海洛因，供稱：未於九十五年
    一月五日在台中市○○路、松竹路口與戊○○見面，不認識
    「阿華」之人，亦未出資四十萬元購買毒品等語（參本院九
    十五年八月三十日審判筆錄）。而共犯即被告甲○○於九十
    五年五月四日本院接押訊問時供稱：去泰國的機票、飯店的
    錢，均是戊○○所出，戊○○在臺灣先交給伊九千元的美金
    ，另外伊到泰國的時候，戊○○另叫一個人拿四十萬元的台
    幣給伊，戊○○交給伊這些美金和台幣，是要伊交給丁○○
    來買海洛因等語（參本院卷四十頁）。嗣於九十五年六月七
    日本院準備程序期日就被告甲○○、丙○○、乙○○如何取
    得前往泰國機票乙節，共犯即被告甲○○供稱：伊是在潭子
    鄉頭家村運聯旅行社辦的，是戊○○出錢買的，是由伊親自
    去拿票的，是伊自己去定票的，伊是定壹張票等語，共犯即
    被告丙○○供稱：伊是在台中市○○路維京旅行社辦的，錢
    是向甲○○拿的，接洽和拿機票是由伊去辦理的等語，共犯
    即被告乙○○供稱：機票是甲○○帶伊去買的，伊等去大雅
    路和忠明南路口的一家旅行社，名字伊忘記了（按是鼎鋒旅
    行社），是戊○○開車載伊等去，錢好像是戊○○出的，他
    拿給甲○○，甲○○再拿給伊，伊跟甲○○到旅行社裡面去
    買機票等語，而被告戊○○就此亦坦承：在甲○○、丙○○
    、乙○○三人出國前一天，即一月五日，伊開車載甲○○、
    丙○○、乙○○三人去拿機票，所以機票都是同一天甲○○
    帶丙○○、乙○○二人一起去拿的等語（上開供述均參本院
    卷第八十七頁）。另被告甲○○於九十五年八月三十日本院
    審判期日供稱：戊○○有帶伊去松竹路與環中路那裡等人，
    但伊沒有看到對方是誰，所以我不知道機票錢是何人的出的
    等語（參本院卷第二六七頁）。再經本院向鼎鋒旅行社查詢
    本案乙○○之機票如何購得之情形，據該旅行社函覆稱：乙○○、甲○○於九十四年十一月二十八日前往泰國及乙○○
    於九十五年一月六日前往泰國之機票，均是由一位劉姓先生
    洽購等情，有該覆函在卷可考（參本院卷第一三○頁）。是
    以被告戊○○所辯被告甲○○、丙○○、乙○○三人前往泰
    國之機票等費用係由證人饒俊明所提供乙節，尚無法證實，
    要無足採。至於新台幣四十萬元出資部分，據證人即共犯丁○○於本院九十五年六月二十一日審判期日行交互詰問時供
    稱：「（辯護人楊俊樂律師問：當時甲○○交給你九千元美
    金，加四十萬元台幣，應該折合美金二萬多元，為何祇能買
    二塊海洛因磚？）這二筆錢都是甲○○交給我的，不是一次
    給的，是先交九千元美金，過幾天再交一筆四十萬元台幣。
    甲○○他們一開始就開口說要買二塊海洛因磚，我有問藥頭
    二塊要多少錢，藥頭說大約要二萬多塊美金，我在臺灣甲○○、戊○○在談時，就有提到海洛因磚一塊要約一萬美金，
    這只是大約的價格。他們一開始來就說要買二塊，甲○○有
    提起，他只帶美金九千元，但是戊○○會再叫人送錢過來。
    我是等錢收齊之後，交給當地藥頭。」等語（參本院卷第一
    五三頁），而證人即共犯甲○○於該次審判期日行交互詰問
    時亦供稱：「（辯護人楊俊樂律師問：九千元美金折算台幣
    將近三十萬元，足以買一塊海洛因磚，為何在泰國還要叫人
    拿四十萬元給你？）後來說要買二塊海洛因，是出發前就決
    定要買二塊海洛因磚了，我不知道為何出發前只交給我九千
    元美金，出發前戊○○也有說另外有人在泰國會交給我四十
    萬元台幣。」、「（辯護人楊俊樂律師問：另外四十萬元是
    否匯款方式到泰國？）不是，是有一個成年男子三十歲左右
    ，叫阿華，他親手交給我的。我有留電話給台灣的戊○○，
    阿華交錢給我的時候，我同時要確認，我就打電話給臺灣的
    戊○○，再把電話給阿華，讓他跟戊○○確認，我就是他要
    交錢的對象。那天我有打給戊○○，戊○○也有打給我。一
    月七日晚上七點戊○○先打電話給我，我特別記得他為何要
    打給我，因為戊○○在電話中，有跟我說準備交錢給我的人
    ，毒癮發作，叫我先去買解癮劑，我就找丁○○去泰國的藥
    房買，但是一直買不到，到了大約晚上十點左右，戊○○又
    打電話來說，阿華準備要交錢給我了，約在白蘭大酒店樓下
    ，之後阿華到場交錢給我，當時丁○○已經不在場。阿華交
    完錢之後就離開了。」等語（見本院卷第一五九、一六○、
    一六一頁）。而被告戊○○於九十五年八月九日本院審判期
    日亦坦承：於「阿華」交四十萬元給甲○○時，伊確有跟甲○○講電話，伊跟甲○○講說，那個人拿錢給你，你就拿，
    該四十萬元亦是購買毒品的錢等語。雖被告戊○○於該次供
    述並推稱是庚○○打給「阿華」，叫「阿華」交給甲○○的
    ，當時「阿華」跟甲○○在一起，伊與庚○○在一起，庚○○跟「阿華」講完之後，庚○○把電話交給伊，換伊跟甲○○講，該四十萬元是庚○○所出資云云，惟質之被告甲○○
    則稱：伊不知是庚○○叫「阿華」拿錢給伊，是戊○○在電
    話裡面叫伊收下錢的，他們如何講，伊不知道等語（參本院
    卷第二四八、二四九頁）。由上調查，顯見被告戊○○與甲○○、丁○○本件購買運輸毒品海洛因，一開始是計劃購買
    二塊海洛因磚的份量，每塊價值約美金二萬多元，則戊○○
    所先行交付甲○○之九千元美金原即不足購買一塊海洛因磚
    ，事後由戊○○提供補足不夠之價金，誠屬合理。而綽號「
    阿華」之人交付新台幣四十萬元予被告甲○○時，戊○○亦
    確曾以電話要甲○○收下以購買毒品，亦足徵該新台幣四十
    萬元是要補足購買二塊海洛因磚之價錢。此外，從上開調查
    及本案之卷證資料，均無從顯示證人饒俊明事前有參與本案
    購買運輸毒品海洛因之謀議，亦無法證明被告甲○○等人前
    往泰國之機票等旅費及被告甲○○在泰國收受之新台幣四十
    萬元係證人饒俊明所提供，從而被告戊○○上開所辯，均無
    足採。
三、按毒品危害防制條例第四條第一項之運輸毒品罪，其運輸之
    動機、目的是否意在為己或為他人，並非所問（最高法院九
    十二年度台上字第五三九九號判決意旨參照）；又毒品危害
    防制條例之運輸毒品，「不以國外輸入國內或國內輸出國外
    為限，其在國內運輸者亦屬之；零星夾帶或短途持送得斟自
    得斟酌實際情形，依持有煙毒罪論科。」、「本院院解字第
    三五四一號解釋係指無運輸或販賣之意圖，單純持有煙毒者
    而言，並非謂凡零星夾帶或短途持送煙毒者，不問其犯意如
    何，概論以持有煙毒之罪。」司法院著有三十六年院解字第
    三五四一號、三十七年院解字第三八五三號解釋例可資參照
    。是毒品之為運輸或持有，應以運送途程之遠近及數量之多
    寡等情，並依實際狀況參酌行為人之犯意而為認定（最高法
    院九十三年度台上字第五八八一號判決意旨參照）。次按懲
    治走私條例第二條第一項之運送走私物品罪，並不以運送他
    人所有或持有之走私物品為限，即為自己運送者，亦包括在
    內，故不論運送人係為他人運送或為自己運送，均應成立運
    送走私物品罪，最高法院八十四年台上字第二五二五號亦著
    有判例。經查，被告戊○○出資，由被告甲○○、丙○○、
    乙○○前往泰國，再與被告丁○○會合，尋得毒品海洛因之
    賣主，購得驗後淨重合計六百九十三點二八公克之海洛因，
    再分裝成十四包，先以在泰國購得之鬆緊帶裁成二塊，分別
    供被告丙○○、乙○○夾藏綁置各七包毒品海洛因於腰際，
    於安全抵達泰國機場後，再於泰國機場廁所內或登機後，將
    毒品海洛因改藏置於MILD SEVEN香菸外盒內以偽裝夾藏入境
    。足見被告五人共謀在泰國購得毒品海洛因，數量非微，且
    明知攜帶毒品海洛因入境國內係違法，並刻意巧思包裝夾帶
    ，欲以隱匿方式運送入境，而先後藏置於丙○○、乙○○之
    身體腰際、MILD SEVEN香菸外盒內以偽裝夾藏，亟圖矇混通
    關入境。職是，被告五人係以被告丙○○、乙○○二人之身
    體以鬆緊帶緊裹之方式及以香菸外盒偽裝夾藏之方式為私自
    國外運送毒品海洛因至國內之運輸工具甚明，並非僅係短途
    持送之零星挾帶。審酌被告五人上開運送毒品海洛因之途程
    遠近及數量多寡，並依被告五人係為躲避海關或警員查緝而
    將毒品海洛因夾藏之實際狀況，顯見被告五人對運輸毒品已
    有認識及犯意，其等有運輸毒品及私運管制物品進口之犯行
    均堪認定。
四、論罪：
  (一)按海洛因係毒品危害防制條例第二條第二項第一款所定之第
    一級毒品，亦為行政院公告之甲項管制進出口物品；是核被
    告五人所為，係犯毒品危害防制條例第四條第一項之運輸第
    一級毒品罪及懲治走私條例第二條第一項之私運管制物品進
    口罪。被告等持有毒品之低度行為應為運輸毒品之高度行為
    所吸收，不另論罪。
  (二)被告五人行為後，刑法業於九十四年二月二日經總統命令修
    正公布，並於九十五年七月一日施行。按行為後法律有變更
    者，適用行為時之法律，但行為後之法律有利於行為人者，
    適用最有利於行為人之法律，現行刑法第二條第一項定有明
    文。此條規定乃與刑法第一條罪刑法定主義契合，而貫徹法
    律禁止溯及既往原則，係規範行為後法律變更所生新舊法律
    比較適用之準據法，是刑法第二條本身雖經修正，但刑法第
    二條既屬適用法律之準據法，本身尚無比較新舊法之問題，
    應一律適用裁判時之現行刑法第二條規定以決定適用之刑罰
    法律，先予辨明。又以本次刑法修正之比較新舊法，應就罪
    刑有關之共犯、未遂犯、想像競合犯、牽連犯、連續犯、結
    合犯，以及累犯加重、自首減輕暨其他法定加減原因（如身
    分加減）與加減例等一切情形，本於統一性及整體性原則，
    綜其全部罪刑之結果而為比較，亦有最高法院九十五年度第
    八次刑事庭會議決議可資參照。是按：
    刑法第三十三條第五款關於罰金刑原規定：「主刑之種類
      如下：五、罰金：一元以上。」，業經修正為：「主刑之
      種類如下：五、罰金：新臺幣一千元以上，以百元計算之
      」，依修正後之法律，毒品危害防制條例第四條第一項之
      併科罰金刑，最高為新臺幣一千萬元、最低為新臺幣一千
      元，懲治走私條例第二條第一項之併科罰金刑，最高為新
      臺幣三百萬元、最低為新臺幣一千元。然依被告行為時之
      修正前刑法第三十三條第五款規定之罰金刑最低額一元計
      算，則毒品危害防制條例第四條第一項及懲治走私條例第
      二條第一項之併科罰金刑，其等之最高額均不變，最低額
      則均為銀元一元即新臺幣三元。因此，比較上述修正前、
      後之刑罰法律，自以被告五人行為時關於科處罰金刑之法
      律較有利於被告五人。
    按共同正犯及幫助犯為不同之犯罪態樣，共同正犯間，非
      僅就其自己實施之行為負其責任，並在犯意聯絡之範圍內
      ，對於他共同正犯所實施之行為，亦應共同負責。是被告
      五人就運輸、私運管制毒品海洛因之犯行，具有犯意聯絡
      及行為分擔，為共同正犯。又修正前刑法第二十八條規定
      ：「二人以上共同實施犯罪之行為者，皆為正犯。」，修
      正後刑法第二十八條則規定：「二人以上共同實行犯罪之
      行為者，皆為正犯。」，其立法理由旨在排除陰謀、預備
      共同正犯之成立，對於著手後，共同實行犯罪構成要件行
      為者，修正前後規定均認應論以共同正犯，並無歧異，修
      正後之規定仍未較有利於被告，依刑法第二條第一項之規
      定，此部分應適用被告五人行為時即修正前刑法第二十八
      條規定。
    被告五人係以一私運行為，觸犯上開二罪名，為想像競合
      犯，應依刑法第五十五條規定，從一重依運輸第一級毒品
      罪處斷。而刑法第五十五條前段：「一行為而觸犯數罪名
      ，從一重處斷」之規定，業經修正為「一行為而觸犯數罪
      名者，從一重處斷。但不得科以較輕罪名所定最輕本刑以
      下之刑」，比較修正前後刑法第五十五條前段規定，修正
      後之規定仍未較有利於被告，依刑法第二條第一項之規定
      ，此部分亦應適用被告五人行為時即修正前刑法第五十五
      條前段規定予以處斷。
    修正前刑法第五十九條規定：「犯罪之情狀可憫恕者，得
      酌量減輕其刑。」，而修正後刑法第五十九條規定：「犯
      罪之情狀顯可憫恕，認科以最低度刑仍嫌過重者，得酌量
      減輕其刑。」比較新、舊法結果，新法增加縱科以最低度
      刑仍嫌過重之要件，並未有利於被告五人，依刑法第二條
      第一項之規定，此部分亦應適用被告行為時即修正前刑法
      第五十九條規定。查被告五人於五年內均未曾受有期徒刑
      以上刑之宣告，此有臺灣臺中地方法院檢察署刑案資料查
      註紀錄表及臺灣高等法院被告前案紀錄表附卷可稽，而被
      告五人之共謀夾帶運輸毒品，甫入境即被查獲，其危害尚
      未擴大，所運輸之毒品海洛因尚僅百餘公克之數量，較之
      一般常見之毒品運輸案件動輒達公斤以上數量者，情節較
      輕，且被告五人於本院審理中多已認罪，而運輸第一級毒
      品罪之刑度則為無期徒刑或死刑，情輕法重，本院審以上
      情，認縱使科處該條最輕法定本刑猶嫌過重，爰依修正前
      刑法第五十九條規定減輕其刑。
    修正前刑法第三十七條第二項原規定：「宣告六月以上有
      期徒刑，依犯罪之性質認為有褫奪公權之必要者，宣告褫
      奪公權一年以上十年以下。」，業經修正為「宣告一年以
      上有期徒刑，依犯罪之性質認為有褫奪公權之必要者，宣
      告褫奪公權一年以上十年以下。」，比較新舊法規定，修
      正後之規定固較有利於被告，惟按從刑附屬於主刑，除法
      律有特別規定者外，依主刑所適用之法律，最高法院九十
      五年度第八次刑事庭會議決議一、（五）可資參照，本件
      被告所犯上開毒品危害防制條例第四條第一項及懲治走私
      條例第二條第一項之罪，其主刑中之併科罰金刑經比較新
      舊法結果，應適用行為時刑法規定，則從刑之褫奪公權規
      定亦應隨主刑之所適用之法律即行為時之刑法規定。
  (三)毒品危害防制條例第十七條規定：犯第四條第一項之罪，供
    出毒品來源，因而破獲者，得減輕其刑，其立法意旨重在鼓
    勵具體供出其上游販毒者，俾資追查該毒梟前手及其上游毒
    品，以杜絕毒品之蔓延與氾濫為目的。倘未因其自白進而查
    獲毒梟前手或其上游毒品者，自不得執此邀本條規定之寬減
    （最高法院九十二年度台上字第二八九七號裁判意旨可資參
    照）。查，被告丙○○、乙○○、甲○○於九十五年一月十
    八日二十三時三十分許於高雄國際機場入境檢查室，因涉嫌
    運輸毒品海洛因被逮捕後，經警方及檢察官偵訊時，固坦承
    查獲之毒品係在泰國經由丁○○之引介而向二名女子購得，
    並供出本案之共犯丁○○及戊○○二人，使得檢警得以繼續
    追查，於同年一月二十一日十九時四十五分許，經警在桃園
    中正國際機場將搭機入境之丁○○拘提到案，另於同年三月
    二十九日二十時五十分許，經警在桃園中正國際機場將搭機
    入境之戊○○拘提到案，但檢警並未因此查獲毒梟前手或其
    上游毒品，而破獲毒品來源，僅係查出運輸毒品之共犯而已
    ，並不符毒品危害防制條例第十七條得減輕其刑之規定，併
    予敘明。
  (四)爰審酌被告五人共謀自泰國一次私運前開第一級毒品海洛因
    入境，所私運第一級毒品海洛因淨重達六百九十三點二八公
    克，數量非微，助長國內毒品之氾濫，對國民之身體健康與
    社會之安寧秩序所可能造成之危害甚鉅，惟犯罪後均已認罪
    ，及參酌蒞庭公訴檢察官之具體求刑，並區分被告戊○○係
    購買毒品之出資者，被告甲○○、丁○○與被告戊○○係直
    接謀議者，被告丙○○、乙○○二人則係被利用來夾藏攜帶
    毒品入境等不同參與犯罪之情節及程度等一切情狀，各量處
    如主文所示之刑示懲。且依其犯罪之性質，認有宣告褫奪公
    權之必要，爰併依修正前刑法第三十七條第二項分別宣告褫
    奪公權如主文所示。
  (五)扣案分別由被告丙○○、乙○○所夾藏攜帶之毒品海洛因各
    七包，前者七包，驗後合計淨重三百四十九點九○公克，純
    度百分之八十點七二，純質淨重二百八十五點九四公克，後
    者七包，合計淨重三百四十三點三八公克，純度百分之七十
    六點九一，純質淨重二百六十四點○九公克，係屬第一級毒
    品，依毒品危害防制條例第十八條第一項前段規定宣告沒收
    並銷燬之。又扣案用以包裝夾藏運送毒品海洛因之包裝紙袋
    十四個、塑膠袋二個（未列在扣押物品清單上）、MILD SEV
    EN香菸外盒二個、被告丙○○所有供運輸毒品海洛因聯絡用
    之行動電話（PANTECH牌，序號000000000000000號）一支、
    被告乙○○所有供運輸毒品海洛因用之行動電話（ MOTORLA
    牌，序號000000000000000 號），均係供運輸第一級毒品海
    洛因犯罪所用之物，應依同條例第十九條第一項規定諭知沒
    收。而該等包裝袋等物品既經扣案並宣告沒收，即毋庸另諭
    知如全部或一部不能沒收時，追徵其價額或以其財產抵償之
    ，附此說明。又按毒品危害防制條例第十九條第一項，係刑
    法第三十八條第一項第二款、第三款、第三項但書之特別規
    定，採義務沒收主義，苟能證明係供犯罪所用或因犯罪所得
    之財物，均應沒收之，如全部或一部不能沒收時，追徵其價
    額或以其財產抵償之，並不以當場搜獲扣押者為限，最高法
    院八十八年度台上字第二○三九號裁判意旨可資參照。查被
    告丁○○、甲○○丙○○、乙○○在泰國所購得經裁剪後成
    為二條而交給丙○○、乙○○緊裹綁置毒品海洛因於腰際之
    鬆緊束腰帶，雖據被告丁○○、甲○○、丙○○、乙○○一
    致供陳，業已在泰國機場廁所內丟棄而未扣案，惟因該供犯
    罪所用之物係屬義務沒收，仍應依同條例第十九條第一項規
    定諭知沒收之，如全部或一部不能沒收時，追徵其價額。至
    扣案被告丙○○所有中華民國護照一本、SIM卡一個、被告
    乙○○所有中華民國護照一本、SIM卡一個、被告甲○○所
    有中華民國護照一本等物，其中護照部分，係一般人入出境
    所必備之通常證件，非與運輸毒品之犯罪有直接關聯，亦非
    供犯罪所用，另丙○○之SIM卡尚無足證明係供本案犯罪之
    用，乙○○之SIM卡雖供入境後與被告戊○○聯絡之用，惟
    因SIM卡係屬於電信公司所有，持有人僅有使用權，爰均不
    併宣告沒收。
據上論斷，應依刑事訴訟法第二百九十九條第一項前段，懲治走
私條例第二條第一項、第十一條，毒品危害防制條例第四條第一
項、第十八條第一項前段、第十九條第一項，刑法第十一條、第
二條第一項前段、修正前第二十八條、第五十五條、第五十九條
、第三十七條第二項，判決如主文。
中    華    民    國    95    年    9     月    13    日
                        刑事第五庭
                          審判長法  官  賴恭利
                                法  官  巫淑芳
                                法  官  吳崇道
以上正本證明與原本無異。
如不服本判決，應於送達後十日內向本院提出上訴狀（須附繕
本），上訴於臺灣高等法院臺中分院。
                                書記官  楊家印
中    華    民    國    95    年    9     月    13    日
附錄論罪科刑法條
毒品危害防制條例第四條
製造、運輸、販賣第一級毒品者，處死刑或無期徒刑；處無期徒
刑者，得併科新臺幣一千萬元以下罰金。
製造、運輸、販賣第二級毒品者，處無期徒刑或七年以上有期徒
刑，得併科新臺幣七百萬元以下罰金。
製造、運輸、販賣第三級毒品者，處五年以上有期徒刑，得併科
新臺幣五百萬元以下罰金。
製造、運輸、販賣第四級毒品者，處三年以上十年以下有期徒刑
，得併科新臺幣三百萬元以下罰金。
製造、運輸、販賣專供製造或施用毒品之器具者，處一年以上七
年以下有期徒刑，得併科新臺幣一百萬元以下罰金。
前五項之未遂犯罰之。
懲治走私條例第二條
私運管制物品進口、出口逾公告數額者，處七年以下有期徒刑，
得併科新臺幣三百萬元以下罰金。
以犯前項之罪為常業者，處三年以上十年以下有期徒刑，得併科
新臺幣五百萬元以下罰金。
第一項之未遂犯罰之。
第一項所稱管制物品及其數額，由行政院公告之。


司法院資訊處製作；財團法人民間司法改革基金會備份。
